【裁判字號】    99,小上,65
【裁判日期】    990730
【裁判案由】    損害賠償
【裁判全文】
臺灣高雄地方法院民事判決              99年度小上字第65號
上  訴  人  乙○○
被上訴  人  陸德資產股務股份有限公司
法定代理人  甲○○
訴訟代理人  吳元耿
上當事人間請求損害賠償事件，上訴人不服本院鳳山簡易庭民國
99年4 月23日98年度鳳小字第1476號判決，提起上訴，本院判決
如下：
    主  文
上訴駁回。
第二審訴訟費用新臺幣壹仟伍佰元由上訴人負擔。
    理      由
一、按對於小額程序之第一審裁判之上訴，非以其違背法令為理
    由，不得為之；上訴狀內應記載上訴理由，表明下列各款事
    項：（一）原判決所違背之法令及其具體內容。（二）依訴
    訟資料可認為原判決有違背法令之具體事實，民事訴訟法第
    436條之24第2 項、第436條之25分別定有明文；而所謂判決
    違背法令係指判決不適用法規或適用不當者而言。復按小額
    程序之第二審判決，有下列情形之一者，得不經言詞辯論為
    之：（一）經兩造同意者；（二）依上訴意旨足認上訴為無
    理由者，同法第436條之29亦定有明文，合先敘明。
二、上訴人意旨略以：被上訴人於民國98年1 月15日購得高雄市
    ○○○路201 號2 樓之2 房屋（下稱系爭房屋）後，即將該
    屋閒置，未曾居住於該處，嗣因大樓主雨水排水管於一樓外
    阻塞，致於系爭房屋二樓陽台之排水孔冒出，進而流入屋內
    ，歷經數次下雨後，遂造成該屋嚴重積水，甚至滲透留入上
    訴人之屋內，造成上訴人莫大之損失，是被上訴人縱可稱其
    對於主雨水排水管阻塞一事不知情，惟其若能及早發現雨水
    已從陽台排水孔冒出，並在陽台旁浴廁間之牆壁鑽洞，即可
    將雨水導引至浴廁間之排水孔流出，而不致造成系爭房屋積
    水及嚴重之損害。又排水管阻塞與陽台增建等情雖與被上訴
    人無關，然因被上訴人疏於管理系爭房屋，方致災害於多次
    下雨後擴大，且未能於第一時間將災害減至最小，甚至是提
    早預防損害發生，尚需經由上訴人電話通知始到場了解，實
    已造成上訴人之鄰房損害，難辭其責，原判決所為不利上訴
    人之判斷，顯有判決違背法令之違誤，爰依此請求廢棄原判
    決云云。
三、經查，本件訴訟標的金額為新台幣（下同）10萬元以下，原
    審乃依小額訴訟程序審理，而上訴人對於該小額訴訟第一審
    判決不服提起上訴，核其上訴理由無非係以被上訴人若能對
    系爭房屋妥盡其修繕義務，則上訴人之房屋即可免除因積水
    所生之相關修繕支出及承租人提早解約等損害云云。惟上訴
    人既明知被上訴人並非實際住居於該處，若要求被上訴人對
    系爭房屋所生之各種狀況應於第一時間排除，顯屬過苛，又
    系爭損害發生時，上訴人即以電話告知被上訴人處理，而被
    上訴人亦已與大樓管理委員會共同出資僱工修繕該主排水管
    之阻塞情形，堪認被上訴人已盡最大努力防止該損害之擴散
    ，並無如上訴人所稱未詳盡系爭房屋之注意義務等情，況上
    訴人對於原審認定本件漏水之原因係前屋主朱宏哲在系爭房
    屋之天井處增建違建物搭蓋天台，並在平台上設置排水管，
    至該大樓之主排水管，因該大樓2 樓之公共排水管遭阻塞而
    無法排水所致，且大樓之主排水管為全體大樓住戶之共同使
    用部分，其維護及修繕係屬大樓管理委員會之職權，顯認系
    爭損害發生原因既非可歸責於被上訴人乙節不予爭執，則上
    訴人所受之損害自無由被上訴人負損害賠償之理，準此，原
    審根據上訴人所受之損害並非由被上訴人行為所致而為上訴
    人敗訴之判決，甚難謂其判決有不適用法規之當然違背法令
    之情；再者，上訴人所舉上開辯詞，純屬事實上之爭執，復
    未具體指明原判決究有何違背法令之處及其具體內容，揆諸
    前揭規定，其上訴自屬不合法，應予駁回之。綜上所述，原
    審判決並無違背法令或經驗法則之情事，上訴意旨指摘原判
    決違背法令，洵屬無據，爰不經言詞辯論，逕予駁回其上訴
    。
四、末按於小額訴訟之上訴程式，法院為訴訟費用之裁判時，應
    確定其費用額，民事訴訟法第436條之19第1項、第436條之3
    2 第1 項定有明文。本件上訴人小額訴訟之上訴，既經駁回
    ，關於第二審訴訟費用自應由上訴人負擔。查本件第二審訴
    訟費用即裁判費1,500 元，應由上訴人負擔，爰併予確定如
    主文第2 項所示。
五、據上論結，本件上訴顯無理由，依民事訴訟法第436 條之29
    第2 款、第436 條之32第1 、2 項、第436 條之19第1 項、
    第449 條第1 項、第78條，判決如主文。
中    華    民    國    99    年      7    月   30    日
                民事鳳山分庭  審判長法  官 吳文婷
                                    法  官 何悅芳
                                    法  官 林意芳
以上正本係照原本作成。
本判決不得上訴。
中    華    民    國    99    年    8     月    3     日
                                    書記官 劉國偉

司法院資訊處製作；財團法人民間司法改革基金會備份。
